# 请教版主，非经常性损益政府补助是否应为搬迁补助净值

提问人：一只闷死的鸵鸟 时间：2015-03-05 17:04:40
企业收到政府给予的搬迁收入，计入营业外收入；对应搬迁支出计入营业外支出，那请教版主，非经常性损益中政府补助金额，是否应为营业外收入中的搬迁收入-营业外支出中搬迁费用

回答人：chenyiwei
分别按总额列报，即计入营业外收入的政府补助全额作为“政府补助”项目列报；资产处置损失或搬迁损失等按性质在“非流动资产处置损益”和“企业重组费用”等相关项目中列报。